【裁判字號】    95,訴,1697
【裁判日期】    951130
【裁判案由】    毒品危害防制條例
【裁判全文】
臺灣臺北地方法院刑事判決              95年度訴字第1697號
公  訴  人  臺灣臺北地方法院檢察署檢察官
被      告  甲○○
上列被告因違反毒品危害防制條例案件，經檢察官提起公訴（九
十五年度毒偵字第二一四五號），被告於準備程序中先就被訴事
實為有罪之陳述，經本院告以簡式審判之旨，並聽取當事人之意
見後，本院合議庭裁定行簡式審判程序後，本院判決如下：
    主  文
甲○○施用第一級毒品，累犯，處有期徒刑拾月。又施用第二級
毒品，累犯，處有期徒刑柒月。應執行有期徒刑壹年肆月。
    事  實
一、甲○○前於(一)民國八十六年五月間，因轉讓毒品而違反毒品
    危害防制條例案件，經臺灣高等法院以八十八年度上訴字第
    一八０五號判決判處有期徒刑五月；復於(二)八十七年十月間
    ，因轉讓毒品而違反毒品危害防制條例案件，經臺灣板橋地
    方法院（下稱板橋地院）以八十八年度訴字第六四八號判決
    判處有期徒刑八月，甲○○不服，乃提起上訴，經臺灣高等
    法院以八十八年度上訴字第二一二八號判決駁回其上訴，上
    開(一)、(二)案件確定後，經臺灣高等法院以八十九年度聲字第
    一四號裁定應執行有期徒刑一年確定；於(三)八十七年間，因
    施用毒品而違反毒品危害防制條例案件，經板橋地院裁定送
    觀察勒戒，因認有繼續施用毒品之傾向，經板橋地院以八十
    七年度毒聲字第三一四二號裁定令入戒治處所施以強制戒治
    ，經臺灣板橋地方法院檢察署（下稱板橋地檢署）檢察官於
    八十八年十二月八日以八十八年度戒毒偵字第二０三號不起
    訴處分書為不起訴處分確定在案。又於(四)八十九年二月初，
    因施用毒品而違反毒品危害防制條例案件，經板橋地檢署檢
    察官聲請強制戒治並起訴，經板橋地院以八十九年度毒聲字
    第四六０一號裁定令入戒治處所施以強制戒治，並以八十九
    年度訴字第一五一０號判決，就其所犯施用第一級毒品罪部
    分，判處有期徒刑八月，就其所犯施用第二級毒品罪部分，
    判處有期徒刑五月，應執行有期徒刑十一月，確定後由檢察
    官簽發執行指揮書，接續上開(一)、(二)案件執行，嗣於九十一
    年十一月三十日縮刑期滿執行完畢。
二、甲○○基於施用第二級毒品安非他命（下稱安非他命）之犯
    意，於九十五年七月十五、十六日間某日下午，在其位於臺
    北縣新店市○○街八三巷十七弄四之一號十二樓之住處內，
    施用安非他命一次。又基於施用第一級毒品海洛因（下稱海
    洛因）之犯意，於九十五年七月十八日下午，在上開住處內
    ，將海洛因捲在香菸中之方式，施用海洛因一次。嗣於九十
    五年七月十九日下午三時四十五分許許，為警持本院法官所
    核發之搜索票前往其上開住處執行搜索，當場查獲趙若文持
    有毒品（現由本院以九十五年度訴字一五六二號案件審理中
    ），乃接受調查，經警採集其尿液送驗發現呈安非他命類及
    嗎啡陽性反應，而知甲○○有上開施用安非他命及海洛因之
    犯行。
三、案經臺北市政府警察局移送臺灣臺北地方法院檢察署（下稱
    臺北地檢署）檢察官偵查起訴。
    理  由
一、證據之認定：
    上開事實二之部分，有被告甲○○於前述時地為警查獲，經
    警採集其尿液送臺灣檢驗科技股份有限公司以酵素免疫分析
    法初步檢驗及氣相層析質譜儀法確認檢驗，結果發現有安非
    他命類及嗎啡陽性反應之濫用藥物尿液檢驗報告一紙附卷足
    憑（臺北地檢署九十五年度毒偵字第二一四五號卷第十六頁
    參照），且被告亦對上開事實二之部分於本院九十五年十一
    月二十三日審理時供承不諱（本院當日審判筆錄參照），是
    依前開濫用藥物尿液檢驗報告一紙等補強證據已足資擔保被
    告於本院審理中所為之上開任意性自白具有相當程度之真實
    性，而得確信被告前述自白之犯罪事實確屬真實，從而依刑
    事訴訟法第一百五十六條第一項及同條第二項規定，自得依
    被告前述自白及該補強證據認定被告確有為前述施用安非他
    命及海洛因各一次之犯行，本件事證明確，被告之犯行堪以
    認定。
二、論罪科刑之法律適用：
  (一)核被告甲○○所為，係犯毒品危害防制條例第十條第一項之
    施用第一級毒品罪及同條第二項之施用第二級毒品罪。其施
    用海洛因及安非他命前後分別持有海洛因及安非他命之低度
    行為，應分別為施用海洛因及安非他命之高度行為所吸收，
    不另論罪。其所犯施用第一級毒品罪及施用第二級毒品罪，
    犯意各別，罪名不同，應分論併罰之。
  (二)查被告有如事實一之部分所載之犯罪科刑執行情形，有臺灣
    高等法院被告全國前案紀錄表一份在卷可稽，前受有期徒刑
    執行完畢，於五年以內故意再犯本件有期徒刑以上之罪，為
    累犯，應依刑法第四十七條第一項之規定加重其刑。
  (三)爰審酌被告於毒品危害防制條例公布生效後曾由板橋地院裁
    定送觀察勒戒一次、強制戒治二次，並由板橋地檢署檢察官
    為不起訴處分確定（本院卷附板橋地檢署八十八年度戒毒偵
    字第二０三號不起訴處分書參照），顯見其未因前所受觀察
    勒戒、強制戒治之處分而決心改過及其智識程度、品行、犯
    後尚能坦承犯行、犯後態度良好等一切情狀，量處如主文所
    示之刑，並定其應執行之刑。
據上論斷，應依刑事訴訟法第二百七十三條之一第一項、第二百
九十九條第一項前段，毒品危害防制條例第十條第一項、第二項
，刑法第十一條前段、第四十七條第一項、第五十一條第五款，
判決如主文。
本案經檢察官郭瑜芳到庭執行職務。
中    華    民    國    95    年    11    月    30    日
                  刑事第九庭    法  官  林怡秀
本件正本證明與原本無異。
如不服本判決，應於判決送達後十日內，向本院提出上訴狀。
                                書記官  林義盛
中    華    民    國    95    年    11    月    30    日
附錄本案論罪科刑法條全文：
毒品危害防制條例第十條：
施用第一級毒品者，處六月以上五年以下有期徒刑。
施用第二級毒品者，處三年以下有期徒刑。


司法院資訊處製作；財團法人民間司法改革基金會備份。
